【裁判字號】    90,易,757
【裁判日期】    900618
【裁判案由】    傷害
【裁判全文】
臺灣彰化地方法院刑事判決                            九十年度易字第七五七號
    公  訴  人  臺灣彰化地方法院檢察署檢察官
    被      告  乙○○
右列被告因傷害案件，經檢察官提起公訴（八十九年度偵字第五一０五號），本院判
決如左：
        主  文
本件公訴不受理。
        理  由
一、按告訴乃論之罪，告訴人於第一審辯論終結前得撤回其告訴，又告訴經撤回者，
    應諭知不受理之判決，刑事訴訟法第二百三十八條第一項、第三百零三條第三款
    定有明文。又刑法第二百七十七條第一項之傷害罪係屬告訴乃論之罪，此稽之同
    法第二百八十七條前段之規定可明。
二、公訴意旨略以：被告乙○○於八十九年四月十日晚上八時三十分許，在彰化縣芬
    園鄉○○路一九三號甲○○之住處，因其岳父林延俊與告訴人甲○○間給付工資
    一事，與告訴人甲○○發生爭執，被告乙○○竟基於傷害之犯意，拳打腳踢告訴
    人甲○○之身體，致使受有頭部外傷合併顳側紅腫、頸部擦傷之傷害。經告訴人
    甲○○於同月十日檢具診斷書向警方提出告訴，經偵查終結，認被告乙○○涉犯
    刑法第二百七十七條第一項之傷害罪嫌等語。惟告訴人甲○○已於九十年六月十
    五日本院調查時當庭表明撤回告訴，有訊問筆錄在卷可稽，依照首開說明，本案
    爰不經言詞辯論，逕為諭知不受理之判決。
三、按和諧之勞資關係，無從僅依恃法令予以規範維繫，端賴勞資雙方各自善加體會
    珍惜，相互尊敬；遇爭執，尤須互為設想存恤，謹守分寸，予對方應有之尊嚴，
    始能建立良善之企業營運環境與工作氣氛。若各自欠缺反省與自律能力，心存芥
    蒂，動輒相激相斥，甚至暴力相向，顯悖於勞、資間「相倚共成」之基本義理。
    揆之本案乃由於告訴人不滿意被告之岳父林延俊平日之工作表現，而林延俊亦無
    意繼續工作，彼此均已心生不快，復因林延俊帶同其女婿即本案被告於夜間八時
    三十分許，前往催討尚未領取之工資數千元，告訴人至為不悅，彼此出言相辱罵
    ，遂形成暴力相向，核其情節，雙方確甚為不智與失策，令人嗟嘆。茲經本院勸
    諭，雙方均能瞭然「和氣生財」、「相殘同敗」之真諦，彼此捐棄執見，知所退
    讓，被告亦當庭坦承己過表示悔意，誠心致歉，告訴人亦願寬恕為懷，予被告自
    新之機會，當庭表明撤回告訴，雙方泯除仇怨，握手言和，殊值嘉許。切望被告
    與告訴人雙方，往後遇爭執均能反躬自省，節制言行，勿心懷嫉恨，執迷「暴力
    或強勢必能迫使對方屈服」之觀念，而滋衍不必要之訟累。尤其被告正值青年，
    極易因體壯氣盛，復受限於識見與閱歷，而有恃強逞能之傾向，更應記取教訓，
    痛下決心，戒除鬥狠暴戾之習氣，方不致牽累父母妻小，貽誤前程，特此誡勉。
    據上論斷，應依刑事訴訟法第三百零三條第三款、第三百零七條，判決如主文。
中      華      民      國    九十      年      六      月     十八     日
                                臺灣彰化地方法院刑事第一庭
                                      法      官    蔡  紹  良
右正本證明與原本無異。
如不服本判決，應於判決送達後十日內，向本院提出上訴狀（須附繕本）。
                                      法院書記官    王  惠  嬌
中      華      民      國    九十      年      六      月     十八     日


司法院資訊處製作；財團法人民間司法改革基金會備份。
